【裁判字號】    88,交上訴,2591
【裁判日期】    890627
【裁判案由】    業務過失致死
【裁判全文】
臺灣高等法院臺中分院刑事判決                八十八年度交上訴字第二五九一號
    上  訴  人  臺灣台中地方法院檢察署檢察官
    被      告  乙○○
    選任辯護人  陳坤榮
右上訴人因被告過失致死案件，不服臺灣台中地方法院八十八年度交訴字第八十九號
中華民國八十八年八月十日第一審判決（起訴案號：臺灣台中地方法院檢察署八十八
年度偵字第一八六一一號），提起上訴，本院判決如左：
    主      文
上訴駁回。
乙○○緩刑肆年。
    事實及理由
一、本案經本院審理結果，認第一審判決認事用法及量刑均無不當，應予維持，並引
    第一審判決書記載之事實、證據及理由。（如附件）
二、告訴人聲請檢察官上訴意旨略以：本件被告所犯為業務過失致死罪，法定刑為五
    年以下有期徒刑，被告於案發後未與被害人家屬達成民事賠償，原審僅量處有期
    徒刑五月，顯屬過輕等語。
三、本院查：(一)被告乙○○與被害人伍志偉均任職於耀進有限公司，工作內容為活動
    舞台燈光設備之出租、架設，並包括駕駛該公司所有箱型小貨車裝載舞台及影音
    設備，工作範圍及於全省各地，係以駕駛為附隨業務之人，被告與伍志偉等人於
    民國八十八年六月間，受公司指派至屏東縣墾丁地區為客戶設置舞台及影音設備
    。於同年月二十七日凌晨一時許，自屏東縣墾丁地區出發返回台北，由被告駕駛
    車牌號碼Ｔ３－４２９３號自用小貨車，沿中山高速公路往北行駛，當行駛至至
    中山高速公路一八五公里二百公尺處（台中縣烏日鄉）時，因過於疲勞，而打瞌
    睡，致未注意與前車保持適當距離，撞擊同向行駛於中山高速公路由賴清振所駕
    駛之ＩＫ－８６９號營業大貨車，使伍志偉因此受有顱骨骨折及胸腔內出血、頭
    胸部外傷之傷害，經送醫不治死亡等情，業據被告坦承不諱，核與証人賴清振於
    警訊時所述之情節相符，且有車禍現場照片、道路交通事故調查表等在卷可證。
    又被害人伍志偉確係因本車禍致死，亦經檢察官督同法醫師相驗屬實，製有勘驗
    筆錄、相驗屍體證明書、驗斷書、照片等附可憑。(二)按汽車駕駛人應注意車前狀
    況，隨時採取必要措施，又汽車行駛高速公路，應注意前後二車隨時可以煞停之
    安全距離，道路交通安全規則第九十四條第一、三項、高速公路交通管制規則第
    六條分別定有明文。被告駕車本應注意上述道路交通安全規定，且依其狀況，又
    非不能注意，竟疏不注意，以致肇事，致被害人伍志偉死亡，被告顯有過失。被
    告過失行為與被害人伍志偉之死亡間，具有相當因果關係，被告犯行已臻明確。
四、被告乙○○受僱於耀進有限公司，平日駕駛該公司所有箱型小貨車裝載舞台及影
    音設備，係以駕駛為附隨業務之人，於執行業務中肇事致人死亡，核被告所為係
    犯刑法第二百七十六條第二項之罪。原審因而依刑事訴訟法第二百九十九條第一
    項前段，刑法第二百七十六條第二項、罰金罰鍰提高標準條例第一條前段之規定
    ，並審酌被告之過失程度、所生之危害、肇事後之態度等一切情狀，判處有期徒
    刑五月，其認事用法核無違誤，量刑亦屬允當，檢察官上訴為無理由，應予駁回
    。復查被告前未曾受有期徒刑以上刑之宣告，有台灣台中地方法院檢察署刑案資
    料查註紀錄表附於偵查卷可稽，本院審酌被害人家屬因痛失愛子，內心悲痛，自
    難以筆墨形容，而被告與被害人係朋友關係，因其過失致被害人死亡，其內心所
    受譴責應屬非輕，經此教訓，當知所警惕，應無再犯之虞，且被告犯後已與被害
    人家屬和解，本院認對被告所宣告之刑，以暫不執行為適當，爰併宣告緩刑四年
    ，以啟自新。
五、據上論斷，應依刑事訴訟法第三百七十三條、第三百六十八條，刑法第七十四條
    第一款，判決如主文。
本案經檢察官甲○○到庭執行職務。
中      華      民      國    八十九     年      六       月    二十七  日
                                  臺灣高等法院臺中分院刑事第四庭
                                        審判長法  官  洪  耀  宗
                                              法  官  吳  重  政
                                              法  官  劉  登  俊
右正本證明與原本無異。
如不服本判決應於收受送達後十日內向本院提出上訴書狀，其未述上訴之理由者並
得於提起上訴後十日內向本院補提理由書（均須按他造當事人之人數附繕本）。
                                              書記官  朱  敏  諄
中      華      民      國    八十九     年      六       月    二十八  日
                                                                        Ｄ
臺灣臺中地方法院刑事判決                        八十八年度交訴字第八九號
    公  訴  人  臺灣台中地方法院檢察署檢察官
    被      告  乙○○  男二十歲（民國○○○年○月○日生）
                        住台北縣新莊市○○里○○○街一四三號之三
                        身分證統一編號：Ｚ000000000號
右列被告因過失致死案件，經檢察官提起公訴 (八十八年度偵字第一八六一一號號)
本院判決如左：
    主  文
乙○○從事業務之人，因業務上之過失致人於死，處有期徒刑伍月。
    事  實
一、乙○○與伍志偉均任職於耀進有限公司，平日駕駛該公司所有箱型小貨車裝載舞
    台及影音設備，係以駕駛為附隨業務之人，乙○○、伍志偉等人於民國八十八年
    六月間，受公司指派至屏東縣墾丁地區為客戶設置舞台及影音設備。於同年月二
    十七日凌晨一時許，自屏東縣墾丁地區出發返回台北，由乙○○駕駛車牌號碼Ｔ
    ３－４２９３號自用小貨車，沿中山高速公路往北行駛，當行駛至至中山高速公
    路一八五公里家二百公尺處（台中縣烏日鄉）時，原應注意車前狀況，隨時保持
    必要之避煞安全措施，依當時情形，又無不能注意之情形，竟因過於疲勞，而打
    瞌睡，致未注意與前車保持適當距離，撞擊同向行駛於中山高速公路由賴清振所
    駕駛之ＩＫ－８６９號營業大貨車，使伍志偉因此受有顱骨骨折及胸腔內出血、
    頭胸部外傷之傷害，經送醫不治死亡。
二、案經檢察官據報相驗後自動檢舉偵查起訴。
    理  由
一、訊據被告乙○○對於右揭時地發生車禍致伍志偉死亡等情坦承不諱，核與証人賴
    清振於警訊時所述之情節相符，且有車禍現場照片、道路交通事故調查表等在卷
    可證。又被害人伍志偉確係因本車禍致死，亦經檢察官督同法醫師相驗屬實，製
    有勘驗筆錄、相驗屍體證明書、驗斷書、照片等附可憑。按汽車駕駛人應注意車
    前狀況，隨時採取必要措施，又汽車行駛高速公路，應注意前後二車隨時可以煞
    停之安全距離，道路交通安全規則第九十四條第一、三項、高速公路交通管制規
    則第六條分別定有明文。被告駕車本應注意上述道路交通安全規定，且依其狀況
    ，又非不能注意，竟疏不注意，以致肇事，致被害人伍志偉死亡，被告顯有過失
    。被告過失行為與被害人伍志偉之死亡間，具有相當因果關係，被告犯行已臻明
    確。
二、被告乙○○受僱於耀進有限公司，平日駕駛該公司所有箱型小貨車裝載舞台及影
    音設備，係以駕駛為附隨業務之人，於執行業務中肇事致人死亡，核被告所為係
    犯刑法第二百七十六條第二項之罪。爰審酌被告之過失程度、所生之危害、肇事
    後之態度及被告尚未與被害人達成民事和解賠償等一切情狀，判處如主文所示之
    刑。
三、依刑事訴訟法第二百九十九條第一項前段、刑法第二百七十六條第二項、罰金罰
    鍰提高標準條例第一條前段，判決如主文。
中      華      民      國    八十八    年      十      月    二十八    日
                                      臺灣臺中地方法院交通法庭
                                          法  官    許  金  樹
右正本證明與原本無異。
如不服本判決應於送達後十日內向本院提出上訴狀，上訴於台灣高等法院台中分院（
須附繕本）。
                                          書記官
中      華      民      國    八十八    年      十      月    二十八    日
附錄論罪科刑實體法條文：
刑法第二百七十六條
因過失致人於死者，處二年以下有期徒刑、拘役或二千元以下罰金。
從事業務之人，因業務上之過失犯前項之罪者，處五年以下有期徒刑或拘役，得併科
三千元以下罰金。


司法院資訊處製作；財團法人民間司法改革基金會備份。
